臺北高等行政法院判決　　　　　　　　　　　　　　九十一年度訴字第五一六九號
　　　　　　　　　　　　　　　.
　　原　　　告　桃園縣龍潭鄉農會
　　代　表　人　甲○○
　　訴訟代理人　林清漢律師
　　被　　　告　桃園縣政府稅捐稽徵處（原桃園縣稅捐稽徵處）
　　代　表　人　乙○○(處長).
　　訴訟代理人　丙○○
右當事人間因地價稅事件，原告不服桃園縣政府中華民國九十一年十月十五日府法訴
字第○九一○一六七九八八號訴願決定，提起行政訴訟。本院判決如左：
　　主  文
原告之訴駁回。
訴訟費用由原告負擔。
　　事  實
一、事實概要：原告所有坐落於桃園縣龍潭鄉○○段九○七、九○九地號土地及桃園
    縣蘆竹鄉○○○段外社小段四○四之四地號等二十筆土地（含前揭龍潭鄉○○段
    九○七、九○九地號等兩筆土地），經被告依土地稅法第十四條規定，分別補徵
    民國八十五年度至八十九年度及九十年度地價稅，原告不服，申請復查，被告經
    審理後以九十一年六月二十七日桃稅法字第九○一四六二九一號復查決定書，重
    新核定補徵八十六年度至九十年度地價稅各新台幣（以下同）三○八、五○八元
    ，二六五、二九一元，二六八、九七一元，二六一、○三六元及四五○、七五○
    元。惟原告仍主張系爭龍潭鄉○○段九○七地號土地無償供民眾停車使用應減免
    地價稅，向桃園縣政府提起訴願遭駁回，原告猶未甘服，遂向本院提起行政訴訟
    。
二、兩造聲明：
　　(一)原告聲明：訴願決定及原處分均撤銷。
　　(二)被告聲明：駁回原告之訴，訴訟費用由原告負擔。
三、兩造之主張：
甲、原告主張之理由：
  (一)坐落桃園縣龍潭鄉○○段九○七、九○九地號為原告所有，於九十一年六月二十
    七日被告以桃稅法字第○九一四六二九一號函補徵系爭地價稅，原告不服，經桃
    園縣政府於九十一年十月十五日府法訴字第○九一○一六七九八八號函將原告之
    訴願駁回，受於法定期間提起本件訴訟。九十一年十二月十六日起訴狀所載訴之
    聲明第二項撤回，合先說明。
  (二)經查原告現有空地作為民眾停車使用本著對鄉民服務之本旨，雖有標示公告但是
    未曾派員禁止「非本會或來洽公人員」之自由停放車輛使用，因停車場離商業市
    場甚近，唯恐一般商業輛占用車位所為之標示，然而在公共停車空間缺乏的同時
    ，如不加以有效管理，則現有為數已少之停車空間將淪為固定車輛私佔使用，影
    響流動運用之效能，為兼顧管理與有效使用之目的。原告為金融單位資金進出頻
    繁，為考量金融秩序安全安全加設圍籬或設置柵欄及搭設車棚牆上並印有「公務
    車專用」字樣為不得已之作為；非為限定車輛停放對象而故意之行為。故該空地
    確實無償提供民眾使用而未加收取費用或酬勞，且系爭土地當中停車面積並非全
    部，尚有部分是屬於建物範圍，應予扣除地價稅之徵收，呈請鈞院鑒核，撤銷原
    處分及訴願決定。
乙、被告主張之理由：
  (一)原告主張所有坐落桃園縣龍潭鄉○○段九○七地號土地係無償供民眾停車使用，
    未加收取費用或酬勞，依土地稅減免規則第九條規定，應免徵地價稅乙節，查系
    爭東龍段九○七地號土地，依被告九十年十一月三十日勘查紀錄暨照片所載，其
    供作停車使用之處所出入口設有僅供來會洽公人員停放，非本會或來會洽公人員
    ，車輛請勿入內之公告牌示此亦為原告所不爭，復依被告九十一年三月六日再次
    會勘紀錄所載，系爭公告牌示雖已拆除，惟該停車場四週建有圍牆，出入口並設
    置鐵門，且設有車棚之停車處牆上並印有「公務車專用」字樣，此有前揭會勘紀
    錄暨照片等資料附案可稽，顯與土地稅減免規則第四條所稱公眾使用，不限特定
    人使用之情形不符。
  (二)綜上事證，原告已限定使用系爭土地之使用權，縱原告雖未向停放車輛之收費，
    核無土地稅減免規則第九條第一項得免徵地價稅規定之適用；且本件地價稅徵收
    僅針對停車場面積部分徵收並不包含建物部分，原告主張，委不足採。
　　理  由
一、按「已規定地價之土地，除依第二十二條規定課徵田賦外，應課徵地價稅。」、
    「本規則所稱供公共使用之土地，係指公眾使用，不限特定人使用之土地。」、
    「私有土地減免地價稅或田賦之標準如左：……無償供給政府機關、公立學校及
    軍事機關、部隊、學校使用之土地在使用期間內，地價稅或田賦全免。」、「無
    償供給公共使用之私有土地，經查明屬實者，在使用期間內，地價稅或田賦全免
    。」分別為土地稅法第十四條及土地稅減免規則第四條、第八條第一項第十款、
    第九條第一項所明定。
二、本件係原告所有坐落於桃園縣龍潭鄉○○段九○七、九○九地號土地及同縣蘆竹
    鄉○○○段外社小段四○四之四地號等二十筆土地（含前揭龍潭鄉○○段九○七
    、九○九地號等兩筆土地），經被告依土地稅法第十四條規定，分別補徵八十五
    年度至八十九年度及九十年度地價稅；原告不服，申請復查，被告乃重新核定補
    徵八十六年度至九十年度地價稅各三○八、五○八元，二六五、二九一元，二六
    八、九七一元，二六一、○三六元及四五○、七五○元；惟原告不服，主張上開
    龍潭鄉○○段九○七地號土地，係以現有空地作為民眾停車使用，本著對鄉民服
    務之本旨，及考量金融秩序安全安全加設圍籬或設置柵欄及搭設車棚牆上並印有
    「公務車專用」字樣為不得已之作為，非為限定車輛停放對象而故意之行為，故
    該空地確實無償提供民眾使用而未加收取費用或酬勞，應減免地價稅云云，資為
    抗辯。
三、經查：
  (一)被告於九十年十一月三十日派員勘查現場，揆諸現場所拍照片十五幀，其供作停
    車使用之處所出入口設有僅供來會洽公人員停放，非本會或來會洽公人員，車輛
    請勿入內之公告牌示，有勘查紀錄及照片十五幀在卷足憑；復依被告於九十一年
    三月六日再次會勘紀錄，其勘查結果載明「系爭土地供作停車使用，原九十年十
    一月三十日照片所載出入口設置之公告牌示業已拆除，其四週仍建有圍牆，出入
    口並設置鐵門，且設有車棚之停車處並在牆上並印有『公務車專用』字樣。」，
    此亦有會勘紀錄及照片十一幀等在卷可稽。
  (二)按依上開土地稅減免規則第四條規定，公共使用之土地，係指供公眾使用，不限
    定特定人使用之土地而言；揆諸上開被告於九十年十一月三十日勘查紀錄暨照片
    所示，其供作停車使用之處所出入口設有僅供來會洽公人員停放，非本會或來會
    洽公人員，車輛請勿入內之公告牌示；復依九十一年三月六日會勘紀錄及照片所
    示，系爭公告牌示雖已拆除，惟該停車場四週建有圍牆，出入口並設置鐵門，且
    設有車棚之停車處牆上並印有「公務車專用」字樣等語，足認系爭土地並非不特
    定人均可使用，核與土地稅減免規則第四條所規定「供公眾使用，不限定特定人
    使用」之情形不符，雖原告主張並未向停放之車輛收費，亦與上開土地稅減免規
    則第九條前段得免徵地價稅之規定不符。從而，原處分據以補徵八十六年至九十
    年地價稅，依法自無不合。
四、綜上所述，原處分依法並無不法，訴願決定予以維持，亦無違誤；原告徒執前詞
    ，聲請撤銷原處分及訴願決定，為無理由，應予駁回。
據上論結，本件原告之訴為無理由，爰依行政訴訟法第九十八條第三項前段，判決如
主文。
中　　華　　民　　國　　九十三　　　年　　　一　　　　月　　　十六　　　日
              臺 北 高 等 行 政 法 院   第 七 庭
                             審 判 長 法  官  鄭  小  康
                                      法  官　林  金  本
                                      法  官　黃  秋  鴻
右為正本係照原本作成。
如不服本判決，應於送達後二十日內，向本院提出上訴狀並表明上訴理由，如於本判
決宣示後送達前提起上訴者，應於判決送達後二十日內補提上訴理由書（須按他造人
數附繕本）。
中　　華　　民　　國　　九十三　　　年　　　一　　　　月　　　十六　　　日
                                      書 記 官  王 琍 瑩
